# 业绩对赌未完成 1 元回购非上市公司少数股东股权

提问人：鞋带松了 时间：2018-02-05 11:54:14
案例背景：A公司与香港B公司签订业绩对赌协议，协议约定：B公司未完成业绩对赌，A公司可以 1 元股价无需支付额外对价回购B公司其他股东股权。 问题：此案例中是否可以按照上市公司 1 元回购处理，即对此次 1 元回购股份进行公允价值评估计入营业外收入？
谢谢~

回答人：chenyiwei
可以。但因为B未完成业绩承诺，所以A应同时考虑其原持有的B公司股份的减值问题。所评估的B公司股权公允价值应同时作为该减值测试的依据。

提问人：鞋带松了 时间：2018-02-06 11:50:28
谢谢陈老师，但是A公司对B公司是成本法核算的，也可以这么考虑吗?

回答人：chenyiwei
同样考虑。

提问人：鞋带松了 时间：2018-03-01 18:00:53
如果回购日期为 7 月份，则A公司是否可以参照 2016 年度或 2017 年度评估报告中公允价值计算进入营业外收入金额，还是必须得按照7 月份重新评估公允价值

回答人：chenyiwei
看基准日到实际回购日之间是否发生过导致公允价值发生重大波动的事项。基于重要性原则处理。